---
title: Amateure
author: Martin
date: '2019-12-01'
slug: amateure
draft: true
categories: []
tags: []
description: ''
featured: ''
featuredalt: ''
featuredpath: ''
linktitle: ''
type: post
---
<style>
 .grid {
  display: flex;
 }
.col-1-2 {
  flex: 1;
}
.cole-1-2:last-child {
  margin-left: 20px;
}
</style>


```{r global_options, include=FALSE}
knitr::opts_chunk$set(fig.width=12, fig.height=8, fig.path='Figs/',
                      echo=FALSE, warning=FALSE, message=FALSE)
  library(tidyverse)
  library(knitr)
  library(kableExtra)
```

# Amateurradsport

In der breiten Öffentlichkeit ist der Radsport im besten Fall mit den Namen von Profis verknüpft. Die
Leistungen eines _Tour de France_ -Siegers sind immens und für die Zeit, in der die Profiradsportler
im Sommer in Mittelpunkt stehen, vergißt der geneigte Sportinteressent alles, was ansonsten in der breiten
Diskussion steht. Die 3 Wochen im Hochsommer sind für den gesamten Radsport wichtig, da mit dem
Interesse an solchen Großereignissen sich neue Sportbegeisterte finden lassen.

Wie viele andere Sportarten auch, hat sich der Radsport in den letzten Jahren sehr gewandelt. Man hat
den Eindruck, dass es zwar immer weniger Kinder gibt, die in frühen Jahren Interesse am Radsport
zeigen und in eine für viele Jahre dauernde _Ausbildung_ oder besser Hinführung zum Leistungssport
einsteigen. Dafür gibt es aber eine immer größere Zahl junger Erwachsener, die erst später auf der
Suche nach geeigneten und herausfordernden Sportarten auf den Radsport aufmerksam geworden sind.

# Das neue Punktesystem im Radsport

Aus bestimmten Gründen, die sich nicht unmittelbar erschließen, haben diese Späteinsteiger einen
Boom bei den _Jedermann_ -Rennen ausgelöst. Um diesen Sportlern auch den Weg in den Lizenz-Rennsport
zu ermöglichen hat der <span style="font-weight:bold; font-size: 1.2em;">BDR</span> (Bund Deutscher Radfahrer) in Rahmen einer umfangreichen Reform des
Systems rund um Ausschreibungen unter anderem auch das Punktesystem verändert. Nach dem Punktesystem wird für jede
Platzierung in einem Rennen dem Fahrer eine bestimmte Punktzahl gegeben. Je nach Kategorie des Rennens kann es für eine
Platzierung oder einen Sieg mal mehr oder weniger Punkte geben. 

Bis einschließlich zum Jahr 2018 entschied über den Aufstieg in eine höhere Klasse ein errungener Sieg oder 5
Top10-Platzierungen im Kalenderjahr. War dadurch in einem Jahr ein Aufstieg geschafft, konnte der Fahrer in diesem und
dem nächsten Jahr in dieser höheren Klasse fahren.

Um dann in dem auf dem Aufstiegsjahr folgenden Jahr in der höheren Klasse zu verbleiben, musste der Fahrer 5
Top10-Platzierungen schaffen.

Dieses altbewährte Punkte- und Aufstiegssystem ist seit dem Jahr 2019 so verändert worden, dass im Laufe eines Jahres an
2 Terminen im Jahr ein Schnitt in der Rangliste des BDR gemacht wird. Wer an einem der beiden Stichtagen - einer im Frühjahr
und einer im Sommer - unter den <span style="font-weight:bold; font-size: 1.2em;">Top 500</span>der Rangliste ist,
ist in der <span style="font-weight:bold; font-size:1.2em;">Elite-Klasse</span>, wer in der Rangliste schlechter steht,
wechselt in die sogenannte <span style="font-weight:bold; font-size: 1.2em;">Amateur-Klasse</span>.

# Auswirkung des neuen Punktesystems

Mit der Umstellung auf dieses neue Punkteschema ist es für jeden Sportler, der seine Zugehörigkeit in eine Fahrerklasse
kontrollieren will, wichtig, den genauen Punktestand zu kennen. In diesem Post soll eine erste Einschätzung dazu gemacht
werden, ob das neue Punkteschema zu anderen Konstellationen in der Rangliste führt.

Zu diesem Zweck wird zu erst einmal die Rangliste des Jahres 2019 mit der des Jahres 2018 verglichen.
Da die ursprüngliche Rangliste allerdings Profis und Amateure aller Klassen enthalten, wird die Rangliste auf die neuen
Amateurklassen (Elite und Amateure) sowie die KT-Teams beschränkt. Alle höheren Profiklassen finden in der so neu
entstandenen Rangliste keine Berücksichtigung.

Die Rangliste umfasst außerdem nur die Rennen, die zu den Kategorien <span style="font-weight:bold; font-size:
1.2em;">3.x, 4.x, 5.x, 6.x und 7.x</span> gehören. Sie umfasst somit die typischen Rennen, die der klassische Amateur
fährt.

Die folgende Tabelle zeigt die Anzahl der Fahrer, die in den beiden betrachteten Jahren 2018 und 2019 in der Rangliste
geführt werden.

```{r}
  tab <- tribble(
    ~Jahr, ~Fahrer,
    "2018",   747,
    "2019",   1282
  )
  tab %>%
    kable() %>%
    kable_styling(bootstrap_options = "striped", full_width = F) %>% 
    save_kable("test.jpg")
```



![](/img/2019/Rank2018_19_2.svg)

```{r}
  library(tidyverse)
  library(knitr)
  library(kableExtra)
  tab <- tribble(
    ~colA, ~colB, ~colC,
    "a",   1, 45,
    "b",   2,    25,
    "c",   3,    15
  )
  tab %>%
    kable() %>%
    kable_styling(bootstrap_options = "striped", full_width = F)
```

qregäioerqjg 

<div class="grid">
    <div class="col-1-2">
       <div class="content">
           <p>...insert content left side...</p>
       </div>
    </div>
    <div class="col-1-2">
       <div class="content">
           <p>...insert content right side...</p>
       </div>
    </div>
</div>