---
title: How to add interactive plots to a Blog post
author: ''
date: '2020-01-22'
draft: true
slug: how-to-add-interactive-plots-to-a-blog-post
categories: []
tags:
  - R Markdown
description: ''
featured: ''
featuredalt: ''
featuredpath: ''
linktitle: ''
type: post
---

# Einiges gelernt zu Responsiveness und plot_ly

Für den zweiten Post wollte ich einige interacktive Elemente wie zum Beispiel `DT::dataframe()` oder
`plot_ly` bzw `ggplotly`einsetzen, und bin dabei auf einige Überraschungen gestoßen - habe aber auch
extrem viel gelernt.

Ausgangspunkt ist die phantastische Seite von [Alison Presman Hills](https://blogdown-demo.rbind.io/).
Die Seite, aif der es um [htmlwidgets](https://blogdown-demo.rbind.io/2017/09/07/adding-htmlwidgets-to-r-markdown-posts/) geht, versuche ich im Folgenden nachzubauen. 

Der englische Text ist der Originaltext, der so bleibt wie er ist, wenn alles wie erwartet geklappt hat. 
Probleme, Verbesserung oder Änderungen werden von mir auf Deutsch gemacht.

+ Die Verwendung von footnotes^[etwa so] über `text^[footnote]`

## Das Setzen von global Options

Zu dem was von _Alison_ vorgeschlagen wurde, habe ich noch `widgetframe_isolate_widgets = TRUE` hinzugefügt,
das zu dem package `widgetFrame` gehört und später bei dem Einbinden von interaktiven Elementen noch 
eine große Rolle spielen wird. Der genaue Grund für diesen Befehl ist mir nicht klar und auch nach 
Lesen der Vignette nicht klar geworden.

Außerdem habe ich die Größe der in den codeChunks eingefügten Bilder eingestellt, obwohl 
[Alison/Yihu](https://bookdown.org/yihui/blogdown/dep-path.html) schreiben, dass das nicht zu empfehlen 
ist. Ich habe aber gemerkt, dass es einfacher ist, die Größer der interaktiven Elemente in einem
codeChunk einzufügen, wenn die _chunk_opts_ etwas großzügiger gewählt werden. Man kann dann nämlich 
in dem codeChunk die Größe verkleinern, könnte sie aber nicht über das in den _chunk_opts_ gemachten
Angaben hinaus vergößern.


```{r setup, include = TRUE}
knitr::opts_chunk$set(comment = NA, tidy = FALSE, warning = FALSE, message = FALSE,
                      echo = TRUE, widgetframe_isolate_widgets = TRUE,
                      fig.width=6, fig.height=10)
```


Das wird hier in dem folgenden _codeChunk_ schon angewendet, indem die _fig.height_ aus den _chunk_opts_ 
überschrieben wird. Würde man das nicht tun, würde zuviel Leerraum hinter dem Map entstehen.

```{r leaflet-01, fig.height= 6}
  library(leaflet)
  library(widgetframe)
  l <- leaflet() %>% addTiles() %>% setView(0,0,1)
  frameWidget(l, width='90%')
```



```{r}
library(dplyr)
library(tidyr)
library(DT)
library(ggplot2)
library(plotly)
anscombe_tidy <- anscombe %>%
    mutate(observation = seq_along(x1)) %>%
    gather(key, value, -observation) %>%
    separate(key, c("variable", "set"), 1, convert = TRUE) %>%
    mutate(set = as.character(as.roman(set))) %>%
    spread(variable, value) %>%
    arrange(set)
#head(anscombe_tidy)
```



Now that it has been reshaped, we can view and plot Anscombe's quartet in our post.


# Example 1: DataTables via the **DT** package

We can interactively view the tidied Anscombe's quartet using the **DT** package:

```{r}
anscombe_tidy %>% 
datatable(rownames = FALSE, 
          options = list(
            pageLength = 11, 
            autoWidth = TRUE, 
            columnDefs = list(list(
              className = 'dt-left', 
              targets = 0),
              list(className = 'dt-center', targets = 1))))
```


Das geht so nicht, wie man sehen kann. Es gibt für das hier benutzte Hugo-Theme offentichtlich ein 
Problem mit jQuery, das mit DT interferiert wie es in [langer, guter Post, siehe auch unten](https://github.com/rstudio/blogdown/issues/88) beschrieben wird. Die dort gemachten Vorschläge
waren mir aber zu umfangreich und kompliziert.

Nach etwas Suchen bin ich auf das package _widgetframe_ von [Karambelkar](https://bhaskarvk.github.io/widgetframe/articles/widgetframe_and_knitr.html) gestoßen, 
- s.a. [Karambelkar](https://cran.r-project.org/web/packages/widgetframe/vignettes/widgetframe_and_knitr.html) - das auf Anhieb gut funkioniert und DT auch responsive darstellt.

```{r}
library(tidyverse)
library(DT)
frameWidget(DT::datatable(anscombe_tidy))
```

Später wird noch einmal auf das Einbinden einer _DT_ mit einem _iframe_ eingegangen.

# ggplotly

```{r}
library(tidyverse)
cols <- c("#0072B2", "#009E73", "#D55E00", "#CC79A7")
ans_plot <- ggplot(anscombe_tidy, aes(x, y, colour = set)) +
  geom_point(size = 3, alpha = .7) +
  geom_smooth(method = "lm", se = FALSE) + 
  facet_wrap(~ set) +
  theme_bw() +
  theme(legend.position="none") +
  scale_colour_manual(values = cols) 

print(ggplotly(ans_plot))
```

Das funktioniert so nicht, egal ob mit oder ohne `print`. Aber mit _frameWidget_ klappt es wieder.


```{r}
frameWidget(ggplotly(ans_plot))
```

Funktioniert. Allerdings ist der Plot noch viel Platz nach unten. Hier ist in dem _codeChunk_ die 
Höhe des Plots nicht neu definiert worden. Das kann man allerdings auch in dem _frameWidget_ direkt 
machen, wie man an dem folgenden Beispiel sieht.


```{r dygraph-01}
library(dygraphs)
ts <- dygraph(nhtemp, main = "New Haven Temperatures")
frameWidget(ts, height = 350, width = '95%')
```

funktioniert auch

# frameWidget mit langem ggplot Code

Dient auch dazu, zu prüfen, wie lange die Seite lädt, wenn eine ganze Reihe an Sachen zu machen.
Ich habe mittlerweile aber den dataFrame **tttA** in dem Projekt `animation_RanglisteFahrer/diagrammeFahrer.R` 
hergestellt und abgespeichert. Damit entfällt die Rechnerei in dem Chunk. 

Schwierig ist noch die das Einlesen des **.rds**. Die Datensätze liegen jetzt direkt unter _stm_ und 
können direkt mit `readRDS('tttA')` aufgerufen werden. Das beduetet aber, dass wenn der Post umzieht, 
zum Beispiel in _Blog_, dass dann auch die Datensätze mitgehen müssen.

Der Versuch, einen zentrale Datenordner einzurichten und den über `here` anzusprechen, ist in einem ersten 
Versuch gescheitert, muss aber laut [rbind](https://blogdown-demo.rbind.io/) eigentlich gehen. 
**Noch einmal lesen!**


```{r}
# --- tttA kommt aus Proj animation_RanglisteFahrer/diagrammeFahrer.R
tttA <- readRDS('tttA.rds')
# --- irgendwie ist in dem tttA noch ein XCM-Kategorierennen dabei
# --- Kirchzarten
tttA <- tttA %>% filter(!str_detect(Kategorie, 'XCM'))
pal <- readRDS('pal.rds')
pp <- ggplot(tttA %>% mutate(Name = str_replace(Name,' ','\n')),
             aes(week, Punkte, color = Team)) +
  geom_col(aes(text = paste(Veranstaltun, '<br>', 
                            'Platz ', Platz,
                            'Punkte ', Punkte, '<br>',
                            'Datum ', Datum))) +
  scale_color_manual(values = pal) +
  ylim(0,200) + xlim(10,40)+
  labs(x='', y='', title = 'Title', subtitle = 'sub', caption = 'mb`s')+
  facet_wrap(~Name, ncol=4)+
  theme(legend.position = 'none',
        strip.background = element_rect(size = 3),
        axis.title.y = element_text(margin = margin(t = 0, r = 20, b = 0, l = 150)))
pp

pp_ly <- ggplotly(pp, tooltip = 'text') %>% 
  layout(margin = list(l = 100, r = 20, b = 80, t = 90, pad = 0),
         annotations =
           list(x = 1, y = -0.05, #position of text adjust as needed
                text = "@ mb`s",
                showarrow = F, xref='paper', yref='paper',
                xanchor='right', yanchor='auto', xshift=0, yshift=0,
                font=list(size=10, color="gray")),
         title= 'Top20 Amateure 2019: Punkte pro Woche'
         )
pp_ly
```

Auch hier funktioniert der interaktive Plot direkt nicht. Erst unter Zuhilfenehmen von
_frameWidget_ geht es wieder problemlos.

```{r}
frameWidget(pp_ly, height = 1200, width = '100%')
```

Allerdings wird beim Übertrag in ein _plotly_-Objekt die Formatierung der _facets_ verhauen.
Bei einem Test der **Responsiveness** durch Verkleinern der Breite des Screens auf die Breite eines
Handys erkennt man auch, dass die überschrift zu groß ist.

Da die Überschrift und vor allem die Facet-Titel so ohne weiteres als _plotly_-Objekt sich nicht
verändern lassen, wird im Folgenden versucht, direkt mit `plot_ly` zu arbeiten.

```{r}
nam <- tttA %>% group_by(Name) %>% distinct(Name) %>% `[[`(1)
pp_ly2 <- plot_ly(tttA %>% filter(Name == 'Simon Nuber'), hoverinfo ='skip') %>% 
  add_bars(x = ~week, y = ~Punkte, type ='bar', 
        text = ~paste0(Ort, '\n', Punkte), color = ~Ort, showlegend =FALSE, hoverinfo ='text') %>% 
  layout(barmode = 'stack', title = 'Simn', xaxis = list(title ='Woche', range=c(9,41)))

frameWidget(pp_ly2, height = 1200, width = '100%')
```


Funktioniert! Hier ist die Höhe des Plots auch nicht verändert und stellt somit die in _opts_chunk_ 
definierten Größen dar.


```{r}
nam <- tttA %>% group_by(Name) %>% distinct(Name) %>% `[[`(1)
plots <- lapply(as.character(nam[1:20]), function(x) {
  plot_ly(tttA %>% filter(Name == x), hoverinfo ='skip') %>% 
    add_bars(x = ~week, y = ~Punkte, type ='bar',
          text = ~paste0(Ort, '\n', Punkte), color = ~Ort, showlegend =FALSE, hoverinfo ='text') %>% 
    add_annotations(
    text = x,
    x = 0.02,
    y = 1,
    yref = "paper",
    xref = "paper",
    xanchor = "left",
    yanchor = "top",
    showarrow = FALSE,
    font = list(size = 12)
  ) %>% 
    layout(barmode = 'stack', 
           xaxis = list(title ='Woche', range=c(9,41), 
                        titlefont = list(size =12),
                        tickfont = list(size =9)),
           yaxis = list(title = 'Punkte',
                        titlefont = list(size = 12),
                        tickfont = list(size =9)),
           margin = list(r = 10, t = 25, b = 40, l = 10))
})
#htmltools::tagList(plots)
```


```{r}
frameWidget(subplot(plots, nrows =10, shareX = TRUE, shareY = TRUE, margin = 0.01), height = 1200, width = '100%')
```

<iframe width='90%' height='500' src='/html/DT_Veranstaltungen_2019.html' allowfullscreen></iframe>

